最高法院刑事判決　　　　　　九十六年度台上字第三二五五號
上　訴　人　甲○○
上列上訴人因違反毒品危害防制條例案件，不服台灣高等法院高
雄分院中華民國九十五年十二月二十日第二審更審判決（九十五
年度上更(一)字第三０六號，起訴案號：台灣高雄地方法院檢察署
九十一年度偵字第一八三八四號），提起上訴，本院判決如下：
    主  文
上訴駁回。
  　理　由
按刑事訴訟法第三百七十七條規定，上訴於第三審法院，非以判
決違背法令為理由，不得為之。是提起第三審上訴，應以原判決
違背法令為理由，係屬法定要件。如果上訴理由狀並未依據卷內
訴訟資料，具體指摘原判決不適用何種法則或如何適用不當，或
所指摘原判決違法情事，顯與法律規定得為第三審上訴理由之違
法情形，不相適合時，均應認其上訴為違背法律上之程式，予以
駁回。本件上訴人甲○○上訴意旨略稱：原判決係以證人鄭富仁
於第一審法院所證：我有吸食毒品，案發時上訴人手機響了四、
五聲，其親聞上訴人接聽電話之情形，上訴人有問對方要多少數
量，依上訴人之說話口氣及其吸毒之經驗判斷，上訴人有在販賣
毒品等語，資為上訴人犯罪之部分證據，不無以臆測之詞為論據
之違誤。又第一審法院於調查該證人時，未命上訴人在場，予上
訴人以詰問之機會，其所踐行之程序，亦有未合云云。本件原判
決認定上訴人於民國八十九年間，因違反毒品危害防制條例案件
，經送觀察勒戒並受戒治處分，明知安非他命係該條例第二條第
二項規定之第二級毒品，不得無故持有、施用及販賣。為因應長
期施用毒品之支出，竟於九十一年七月間某日，在高雄市小港區
以新台幣（下同）四萬元，向綽號「黑仔」購入第二級毒品安非
他命一批，除供己施用之外（施用毒品部分另行處理），另基於
營利之意圖，欲伺機販賣，嗣於同年八月十八日下午十時十五分
許，在其高雄市○○區○○路四七七號十六樓租屋處為警查獲，
當場扣得其意圖販賣而持有之安非他命十包（驗前毛重五五公克
，驗後毛重五四‧九公克）、其所有供意圖販賣毒品所用之電子
磅秤一個、空夾鏈袋二百三十個；案經高雄縣警察局鳳山分局報
請台灣高雄地方法院檢察署檢察官偵查起訴等情，係依憑上訴人
供承：其於九十一年七月間某日，在高雄市小港區以四萬元，向
綽號「黑仔」購得安非他命，並於上開時地為警查獲等情不諱，
核與證人鄭富仁供述之情節相符，並有晶體物十包、電子磅秤一
個、空夾鏈袋二百三十個扣案及高雄醫學大學附設中和紀念醫院
管藥認可字第００五號檢驗報告等證據，資以證明上訴人有意圖
販賣而持有安非他命之事實，因而撤銷第一審法院之科刑判決，
變更起訴法條，改判論處上訴人意圖販賣而持有第二級毒品罪刑
，已敘明其所憑之證據及認定之理由，並以上訴人所辯：查獲之
安非他命係供吸食之用，磅秤是購買毒品時用以檢驗重量，夾鏈
袋是便於攜帶吸食，其無販毒之意圖云云，如何不足採信，於理
由中詳加說明與指駁，從形式上觀察，並無違背法令之情形存在
。按證據之取捨，屬於事實審法院之職權，其取捨苟不違背經驗
法則或論理法則，即不容其任意指為違法。原判決依憑上訴人購
入大量之毒品，並有扣案之晶體物、電子磅秤一個、空夾鏈袋二
百三十個，已足以證明上訴人意圖販賣而持有毒品之事實。至於
證人鄭富仁所證案發時其在場親耳聽見上訴人訊問對方要多少數
量等語，尚不足以分辨來電者究為單純詢價，或已與上訴人已有
著手進行買賣之意思表示，已據原判決敘述明確（見原判決第六
頁上段）。又上述之證詞，雖無法證明上訴人著手於販賣第二級
毒品之實行，但足供其有意圖販賣而持有第二級毒品之佐證，屬
原審採證認事職權之範疇，要難指為違法。上訴意旨泛指原判決
不當，核與法律規定得為第三審上訴理由之違法情形，不相適合
。其上訴為違背法律上之程式，應予駁回。
據上論結，應依刑事訴訟法第三百九十五條前段，判決如主文。
中　　華　　民　　國　九十六　年　　六　　月  二十一  日
                      最高法院刑事第四庭
                          審判長法官  莊　登　照
                                法官  黃　一　鑫
                                法官  林　秀　夫
                                法官  徐　昌　錦
                                法官  張　清　埤
      本件正本證明與原本無異
                                      書  記  官
中　　華　　民　　國　九十六　年　　六　　月  二十六  日
                                                H
